Config:
  hfst:
    Gen: ../bin/olo-gen.hfstol
    Morph: ../bin/olo.hfstol
  xerox:
    Gen: ../bin/iolo.fst
    Morph: ../bin/olo.fst
    App: lookup

Tests:

# todo:
# Proofread the gold standard (below)
# Then: run analyser, then correct. 


  Verb - ostua: # Verb 'to buy / ostaa' - full paradigm
     ostua+V+Ind+Prs+ScSg1: ostan
     ostua+V+Ind+Prs+ScSg2: ostat
     ostua+V+Ind+Prs+ScSg3: ostau
     ostua+V+Ind+Prs+ScPl1: ostammo
     ostua+V+Ind+Prs+ScPl2: ostatto
     ostua+V+Ind+Prs+ScPl3: ostetah
     ostua+V+Ind+Prs+ConNeg: osta

     ostua+V+Ind+Prt+ScSg1: ostin
     ostua+V+Ind+Prt+ScSg2: ostit
     ostua+V+Ind+Prt+ScSg3: osti
     ostua+V+Ind+Prt+ScPl1: ostimmo
     ostua+V+Ind+Prt+ScPl2: ostitto
     ostua+V+Ind+Prt+ScPl3: ostettih
     ostua+V+Ind+Prt+ConNeg: ostanuh
     ostua+V+Ind+Prt+ConNeg+ScPl3: ostettu

     ostua+V+PssPrcPrs+Sg+Nom: ostettavu
     ostua+V+PssPrcPrs+Sg+Gen: ostettavan
     ostua+V+PssPrcPrs+Sg+Acc: [ostettavu, ostettavan]
     ostua+V+PssPrcPrs+Sg+Par: ostettavua
     ostua+V+PssPrcPrs+Sg+Ess: ostettavannu
     ostua+V+PssPrcPrs+Sg+Trl: ostettavakse
     ostua+V+PssPrcPrs+Sg+Ine: ostettavas
     ostua+V+PssPrcPrs+Sg+Ela: [ostettavaspäi, ostettavas]
     ostua+V+PssPrcPrs+Sg+Ill: ostettavah
     ostua+V+PssPrcPrs+Sg+Ade: ostettaval
     ostua+V+PssPrcPrs+Sg+Abl: [ostettavalpäi, ostettaval]
     ostua+V+PssPrcPrs+Sg+All: ostettavale
     ostua+V+PssPrcPrs+Sg+Abe: [ostettavattah, ostettavata, ostettavatta]
     ostua+V+PssPrcPrs+Sg+Com: ostettavanke
     ostua+V+PssPrcPrs+Sg+Prl: ostettavači

     ostua+V+PssPrcPrs+Pl+Nom: ostettavat
     ostua+V+PssPrcPrs+Pl+Gen: ostettavien
     ostua+V+PssPrcPrs+Pl+Acc: ostettavat
     ostua+V+PssPrcPrs+Pl+Par: ostettavii
     ostua+V+PssPrcPrs+Pl+Ess: ostettavinnu
     ostua+V+PssPrcPrs+Pl+Trl: ostettavikse
     ostua+V+PssPrcPrs+Pl+Ine: ostettavis
     ostua+V+PssPrcPrs+Pl+Ela: [ostettavispäi, ostettavis]
     ostua+V+PssPrcPrs+Pl+Ill: ostettavih
     ostua+V+PssPrcPrs+Pl+Ade: ostettavil
     ostua+V+PssPrcPrs+Pl+Abl: [ostettavilpäi, ostettavil]
     ostua+V+PssPrcPrs+Pl+All: ostettavile
     ostua+V+PssPrcPrs+Pl+Abe: [ostettavittah, ostettavita, ostettavitta]
     ostua+V+PssPrcPrs+Pl+Com: ostettavienke
     ostua+V+PssPrcPrs+Pl+Prl: ostettaviči
     ostua+V+PssPrcPrs+Pl+Ins: ostettavin

     ostua+V+ActPrcPrt+Sg+Nom: ostanuh
     ostua+V+ActPrcPrt+Sg+Gen: ostanuon
     ostua+V+ActPrcPrt+Sg+Acc: [ostanuh, ostanuon]
     ostua+V+ActPrcPrt+Sg+Par: ostanuttu
     ostua+V+ActPrcPrt+Sg+Ess: ostanuonnu
     ostua+V+ActPrcPrt+Sg+Trl: ostanuokse
     ostua+V+ActPrcPrt+Sg+Ine: ostanuos
     ostua+V+ActPrcPrt+Sg+Ela: [ostanuospäi, ostanuos]
     ostua+V+ActPrcPrt+Sg+Ill: ostanuoh
     ostua+V+ActPrcPrt+Sg+Ade: ostanuol
     ostua+V+ActPrcPrt+Sg+Abl: [ostanuolpäi, ostanuol]
     ostua+V+ActPrcPrt+Sg+All: ostanuole
     ostua+V+ActPrcPrt+Sg+Abe: [ostanuottah, ostanuota, ostanuotta]
     ostua+V+ActPrcPrt+Sg+Com: ostanuonke
     ostua+V+ActPrcPrt+Sg+Prl: ostanuoči

     ostua+V+ActPrcPrt+Pl+Nom: ostanuot
     ostua+V+ActPrcPrt+Pl+Gen: ostanuzien
     ostua+V+ActPrcPrt+Pl+Acc: ostanuot
     ostua+V+ActPrcPrt+Pl+Par: ostanuzii
     ostua+V+ActPrcPrt+Pl+Ess: ostanuzinnu
     ostua+V+ActPrcPrt+Pl+Trl: ostanuzikse
     ostua+V+ActPrcPrt+Pl+Ine: ostanuzis
     ostua+V+ActPrcPrt+Pl+Ela: [ostanuzispäi, ostanuzis]
     ostua+V+ActPrcPrt+Pl+Ill: ostanuzih
     ostua+V+ActPrcPrt+Pl+Ade: ostanuzil
     ostua+V+ActPrcPrt+Pl+Abl: [ostanuzilpäi, ostanuzil]
     ostua+V+ActPrcPrt+Pl+All: ostanuzile
     ostua+V+ActPrcPrt+Pl+Abe: [ostanuzittah, ostanuzita, ostanuzitta]
     ostua+V+ActPrcPrt+Pl+Com: ostanuzienke
     ostua+V+ActPrcPrt+Pl+Prl: ostanuziči


